# 关于资产或股权划拨涉及所有者权益冲减的问题

提问人：jyyu01 时间：2019-06-26 08:28:15
请教陈版主及各位高手，资产或股权无偿划出按顺序冲减资本公积、盈余公积和未分配利润后，未分配利润为负数；若日后划转回来，是否可按相反方向冲回？冲回金额如何分配，是等额冲回还是冲回至零？谢谢！

回答人：chenyiwei
如果确有证据表明是对此前划出交易的转回，可以按相反顺序贷记当初冲减的权益项目，即按照当初划出时冲减各权益项目的金额，依次贷记未分配利润、盈余公积、资本公积。但如果无法明确两者之间的对应关系，还是应贷记资本公积。

提问人：jyyu01 时间：2019-06-30 21:22:53
陈版，请教下这样的方向处理依据的会计准则是什么？一直找不到一些理论依据。

回答人：chenyiwei
现行权益 * 易的会计处理规范并不完整，尤其是在具体受影响的权益项目方面，但可以有约定俗成的惯例。